臺灣高等法院刑事裁定
                                      111年度聲字第813號
聲  請  人
即  被  告  陳清奇



上列被告因違反毒品危害防制條例案件，對本院106年度上訴字
第450號，中華民國106年5月18日判決，聲請更正判決，本院裁
定如下：
    主  文
聲請駁回。
    理  由
一、聲請意旨略以：聲請人即被告陳清奇因違反毒品危害防制條
    例案件，經臺灣桃園地方法院以104年度訴字第170號判處罪
    刑，並經本院以106年度上訴字第450號、最高法院以107年
    度台上字第710號判決駁回聲明人之第二、三審上訴而確定
    。聲請人對於上揭本院106年度上訴字第450號判決諭知之罪
    刑並無爭執，惟就不影響判決本旨之「累犯」記載，請斟酌
    司法院釋字第775號解釋意旨及個案情形，予以裁定更正為
    非累犯，以使檢察官執行指揮之刑罰權，符合明確性原則等
    語。
二、依司法院釋字第43號解釋意旨，刑事裁判須係文字之誤寫或
    誤算，且不影響全案情節與裁判本旨，始得以裁定更正。查
    聲請人前因犯施用毒品等罪，經受有期徒刑之執行完畢後，
    5年內故意再犯本案販賣第一級毒品罪，成立累犯，經臺灣
    桃園地方法院以104年度訴字第170號判處有期徒刑16年，並
    經本院以106年度上訴字第450號、最高法院以107年度台上
    字第710號判決駁回聲明人之第二、三審上訴，而於107年3
    月22日確定等情，有上開刑事判決資料、本院被告前案紀錄
    表可稽。聲請人對於上述事實亦未爭執，難認本院106年度
    上訴字第450號判決關於「累犯」之記載，有何誤寫、誤算
    或其他類此之顯然錯誤，況是否成立累犯，足以影響裁判本
    旨，依上開說明，不能逕以裁定更正之。至於聲請意旨所引
    司法院於108年2月22日公布釋字第775號解釋，係揭示「有
    關累犯加重本刑部分，不生違反憲法一行為不二罰原則之問
    題。惟其不分情節，基於累犯者有其特別惡性及對刑罰反應
    力薄弱等立法理由，一律加重最低本刑，於不符合刑法第59
    條所定要件之情形下，致生行為人所受之刑罰超過其所應負
    擔罪責之個案，其人身自由因此遭受過苛之侵害部分，對人
    民受憲法第8條保障之人身自由所為限制，不符憲法罪刑相
    當原則，牴觸憲法第23條比例原則。於此範圍內，有關機關
    應自本解釋公布之日起2年內，依本解釋意旨修正之。於修
    正前，為避免發生上述罪刑不相當之情形，法院就該個案應
    依本解釋意旨，裁量是否加重最低本刑」，並未宣告累犯規
    定失效，且無溯及之效力，對於該解釋公布前已確定之裁判
    自不生影響，聲請人執以主張將上揭本院106年度上訴字第4
    50號確定判決關於「累犯」之記載，更正為「非累犯」，亦
    屬無據。從而，本件聲請為無理由，應予駁回。
依刑事訴訟法第220條，裁定如主文。
中　　華　　民　　國　　111 　年　　3 　　月　　14　　日
              　　刑事第六庭    審判長法　官  劉方慈
                                      法　官  許曉微
                                      法　官  朱嘉川
以上正本證明與原本無異。      
如不服本裁定，應於收受送達後5日內向本院提出抗告狀。
                                      書記官  尤朝松
中　　華　　民　　國　　111 　年　　3 　　月　　15　　日